【裁判字號】    95,勞再易,2
【裁判日期】    950601
【裁判案由】    給付退休金
【裁判全文】
臺灣高等法院高雄分院民事判決         95年度勞再易字第2號
再審原告    中國石油股份有限公司
法定代理人  己○○
再審被告    丁○○
            庚○○
            壬○○
            乙○○
            丙○○
            戊○○
            子○○
            甲○○
            辛○○
            癸○○
上列當事人間請求給付退休金事件，再審原告對於民國94年9 月
14日本院94年度勞上易字第8 號確定判決提起再審，本院判決如
下：
    主      文
再審之訴駁回。
再審訴訟費用由再審原告負擔。
    事實及理由
一、再審原告主張：伊公司支付員工之夜點費之沿革，原係日據
    時期夜間工作之職員、警備員及工員等之夜間點心，係屬實
    物供應。政府播遷來台後，再審原告有鑒於夜間點心不易合
    乎各地員工口味，遂於37年11月份起改發膳食代金以代替夜
    間點心。嗣再審原告經於95年3 月24日發現再審原告公司嘉
    義溶劑廠37年12月18日嘉溶總人字第2894號代電文稿，此項
    新證據足以證明夜點費係由夜間點心演變而來，屬加班值班
    員工膳食或點心之福利措施，顯非工作之對價。為此依民事
    訴訟法第496 條第1 項第13款提起再審之訴，聲明求為判決
    ：(一)鈞院94年度勞上易字第8 號確定判決廢棄。(二)再審被告
    在前審第一審之訴及假執行之聲請均駁回。(三)再審及前審訴
    訟費用均由再審被告負擔。
二、再審被告未提出書狀作何聲明或陳述。
三、本院依職權調閱本院94年度勞上易字第8 號及原法院93年度
    勞訴字第49號民事卷。
四、按當事人發現未經斟酌之證物或得使用該證物者，得以再審
    之訴對於確定終局判決聲明不服。但以如經斟酌可受較有利
    益之裁判者為限。民事訴訟法第496 條第1 項第13款定有明
    文。查本件再審原告所稱本院94年度勞上易字第8 號原確定
    判決所未斟酌之證據，即再審原告公司嘉義溶劑廠37年12月
    18日嘉溶總人字第2894號代電文稿，依再審原告提出該文稿
    之內容係記載「職員加班值班膳食代金，改按兩種食堂所定
    之定甲餐（指中餐）餐費發給，又警備員及公役夜班點心費
    依照該兩種甲餐與乙餐平均定價核發」等語，固可證明夜點
    費係以發給膳食代金方式給付。惟原確定判決已於理由項下
    就再審原告主張夜點費之由來，係體恤勞工於夜間工作延誤
    正常用餐時間而為福利性、恩惠性之給與之餐費，不具勞務
    對價性云云之抗辯予以斟酌；並就系爭夜點費之性質是否屬
    「工資」，應依其是否具有「勞務之對價」及「經常性之給
    與」以定，而不問其給付名稱為何各情，予以詳細論述。本
    件再審原告所稱上開文稿，依前述內容顯示僅係表明將加班
    值班膳食代金，改按食堂所定之餐費發給或依照甲餐與乙餐
    平均定價核發等意思而已，並不足以證明夜點費之性質非屬
    工資，縱經斟酌亦不能受較有利益之裁判，依上開規定，再
    審原告執此提起本件再審之訴，顯無再審理由，應予駁回。
    爰不經言詞辯論為之。
五、據上論結，本件再審之訴為顯無理由，依民事訴訟法第502
    條第2項、第78條，判決如主文。
中    華    民    國    95    年    6     月     1    日
                            勞工法庭
                                審判長法官  黃金石
                                法      官  林紀元
                                法      官  林健彥
以上正本證明與原本無異。
本件不得上訴。
中    華    民    國    95    年    6     月     1    日
                                書  記  官  張宗芳


司法院資訊處製作；財團法人民間司法改革基金會備份。
